【裁判字號】    92,交訴,95
【裁判日期】    920930
【裁判案由】    公共危險
【裁判全文】
臺灣板橋地方法院刑事判決                          九十二年度交訴字第九五號
    公  訴  人  臺灣板橋地方法院檢察署檢察官
    被      告  甲○○
右列被告因公共危險案件，經檢察官提起公訴（九十一年度偵字第一八六二八號），
本院依簡式審判程序，判決如左：
    主  文
甲○○駕駛動力交通工具肇事，致人受傷而逃逸，處有期徒刑陸月，如易科罰金，以
參佰元折算壹日。緩刑參年。
    事  實
一、甲○○於民國九十一年七月二十一日二十時三十分許，駕駛車牌號碼Ｑ二－八八
    四二號自用小客車，沿台北縣土城市○○路往板橋市方向行駛，行經環河路某處
    時，明知乙○○騎乘車牌號碼ＧＰ八－三七０號機車在其前方行駛，理應注意車
    前狀況，隨時採取必要之安全措施，且汽車超車時，應於前車左側保持半公尺以
    上之間隔超過，而依當時天候晴、夜間有照明、路面乾燥無缺陷、無障礙物、視
    距良好等情狀，並無不能注意之情事，甲○○竟疏未注意車前狀況，復未謹慎超
    車，致超車時右側保險桿擦撞ＧＰ八－三七０號機車之後車牌及左側引擎空氣濾
    清器蓋等處，乙○○因而人車倒地並受有多處擦傷（傷害部分業據檢察官為不起
    訴處分），詎甲○○於肇事後，並未停車察看即逕行離去而逃逸。嗣經乙○○自
    後追趕並記下車號報警處理而查獲上情。
二、案經台北縣政府警察局土城分局報請台灣板橋地方法院檢察署檢察官偵查起訴，
    本院於準備程序進行中，被告甲○○就被訴事實為有罪之陳述，經告知被告簡式
    審判程序之旨，並聽取當事人之意見後，裁定進行簡式審判程序。
    理  由
一、右揭犯罪事實，業據被告甲○○於本院審理中自白不諱，核與被害人乙○○於警
    訊、偵查中指述之情節相符，並有診斷證明書一紙、道路交通事故調查報告表、
    補充資料表、台北縣政府警察局偵辦交通事故案件涉嫌人是否自首調查表各一份
    、現場照片十六張、台灣板橋地方法院檢察署九十一年十月十六日勘驗筆錄、勘
    查照片二十幀、內政部警政署刑事警察局九十二年一月二十九日刑鑑字第０９１
    ０２８６５６９號鑑驗通知書一份在卷可佐。被告於警訊、偵查中雖否認肇事逃
    逸，辯稱：當時不知道有撞到乙○○之機車云云，惟查被告駕駛之Ｑ二－八八四
    二號自用小客車，於九十一年十月十六日台灣板橋地方法院檢察署檢察官進行勘
    驗時，右前方保險桿有明顯刮痕一道，長約十公分，有事後修補之痕跡，乙○○
    騎乘之ＧＰ八－三七０號機車則車牌左側凹陷，引擎上方之空氣濾清器蓋處留有
    擦附外來白色漆狀物，經採集Ｑ二－八八四二號自用小客車右前方保險桿之破損
    處油漆片，與ＧＰ八－三七０號機車左側空氣濾清器蓋上擦附之白色漆狀物，以
    紅外線光譜分析法、掃瞄式電子顯微鏡／Ｘ射線能譜分析法、熱裂解氣相層析質
    譜分析法進行鑑驗，其結果為二者相似，有上揭檢察官勘驗筆錄及刑事警察局鑑
    驗報告書可證，足認被告駕駛之自用小客車，確有擦撞ＧＰ八－三七０號機車之
    事實無訛；再者，本件既係小客車之右前方保險桿擦撞機車左側車身，且依勘查
    照片所示，保險桿上刮痕明顯，可見兩車擦撞時之力道並非輕微，被告自無不知
    發生事故之理，其於本院審理中亦自承：伊感覺到有擦撞等情，堪認被告於警訊
    、偵查中辯稱不知肇事云云，洵屬卸責之詞，不足採信，嗣其在本院審理中之自
    白，則與事實相符，得採為本件判決之基礎。被告明知發生碰撞，竟未停車查看
    有無對被害人施以即時救護之必要，反繼續駕車離去，其主觀上亦有肇事逃逸之
    故意甚明。綜上所述，本件事證明確，被告犯行堪予認定。
二、核被告所為，係犯刑法第一百八十五條之四之肇事逃逸罪。爰審酌被告於偵查中
    提供車輛配合檢察官採漆送驗，犯後態度良好，且就傷害部分旋與乙○○達成和
    解，已賠償乙○○所受損失新台幣八萬元，有和解同意書及撤銷告訴聲明書各一
    紙附卷可參，暨被告之犯罪動機、目的、手段、所生危害等一切情狀，量處如主
    文所示之刑，並諭知易科罰金之折算標準。末查被告前未曾受有期徒刑以上刑之
    宣告，有台灣高等法院被告全國前案紀錄表一份在卷足憑，且其犯後態度良好，
    已與被害人乙○○達成和解，復如前述，足認其係一時失慮，偶罹刑典，經此起
    訴審判，當知所警惕，信無再犯之虞，本院認所宣告之刑，以暫不執行為適當，
    爰併予宣告緩刑三年，以啟自新。
據上論斷，應依刑事訴訟法第二百七十三條之一第一項、第二百九十九條第一項前段
，刑法第一百八十五條之四、第四十一條第一項前段、第七十四條第一款，罰金罰鍰
提高標準條例第二條，判決如主文。
本案經檢察官許智評到庭執行職務。
中      華      民      國    九十二    年      九      月     三十     日
                                台灣板橋地方法院交通法庭
                                    法      官  劉元斐
右正本證明與原本無異。
如不服本判決，應於判決送達後十日內向本院提出上訴狀 (應附繕本) ，上訴於臺灣
高等法院。
                                      書記官    郭玉芬
中      華      民      國      九十二      年    九    月     三十    日
附錄本件論罪科刑法條：
刑法第一百八十五條之四
駕駛動力交通工具肇事，致人死傷而逃逸者，處六月以上五年以下有期徒刑。


司法院資訊處製作；財團法人民間司法改革基金會備份。
